# 求助陈版，非货币性资产交换的准则适用

提问人：二回三 时间：2022-11-15 16:50:00
A公司将其持有的B公司的100%股权，以评估价对C公司进行增资，增资后A公司对C公司占股20%，ABC公司都为集团（国企）下属的子公司。想问:1.是否属于不具有商业实质的非货币性资产交换 2 、还是适用企业合并准则，A公司怎么进行账务处理呢

回答人：chenyiwei
如果B公司构成“业务”，则A公司应适用《企业会计准则第 33 号——合并财务报表（ 2014 年修订）》第五十条关于处置子公司的规定；如果B公司不构成“业务”，则A公司应适用《企业会计准则第 2 号——长期股权投资（ 2014 年修订）》关于投资者与联营企业之间顺流交易的处理规定。总之对A公司而言不适用非货币性资产交换准则。
对C公司而言，如果B公司构成“业务”，则按同一控制下合并处理；如果B公司不构成“业务”，则按接受投资者投入非货币性资产处理。

提问人：二回三 时间：2022-11-22 16:43:57
感谢陈版，A公司在这次增资前并不持有C公司的股份，也适用投资者与联营企业之间顺流交易的处理规定吗

回答人：chenyiwei
是，同样适用。参考《讲解 2010 》P43。